【裁判字號】    90,交聲,151
【裁判日期】    901217
【裁判案由】    違反道路交通管理處罰條例聲明異議
【裁判全文】
臺灣臺北地方法院交通事件裁定                      九十年度交聲字第一五一號
    異議人即
    受處分人  甲○○
右列受處分人因違反道路交通管理處罰條例案件，對於臺北市交通事件裁決所中華民
國九十年二月一日所為之處分( 原處分案號：北市裁三字第車裁22-C00000000號 )聲
明異議，本院裁定如左：
        主      文
異議駁回。
        理      由
一、汽車駕駛人臨時停車時，在消防栓前不得臨時停車，而在禁止臨時停車處所亦不
    得停車，「道路交通安全規則」第一百十一條第二款及第一百十二條第一項第一
    款均有明文規定。如汽車駕駛人停車時，有在禁止臨時停車處所停車之情形者，
    處新臺幣六百元以上一千二百元以下罰鍰，「道路交通管理處罰條例」第五十六
    條第一項第三款亦有處罰規定。
二、本件受處分人即異議人甲○○所有之一輛車牌AI-6593 號自用小客車，於八十九
    年十月廿二日下午二時四十八分許，在設有消防栓之臺北縣新店市○○路三號前
    停車，且駕駛人不在車內，為臺北縣警察局新店交通分隊執勤員警李柏青查獲，
    以其有違反行為時「道路交通管理處罰條例」第五十六條第一項第三款規定之行
    為，利用科學儀器( 照相機 )拍照採證並掣單( 北縣警交字第C00000000 號 )逕
    行舉發後，使用民間拖吊車拖離之。嗣受處分人依限到案向原處分機關申訴，原
    處分機關請舉發單位調查結果，仍認受處分人確有前揭違規行為，原處分機關乃
    於九十年二月一日依「道路交通管理處罰條例」第五十六條第一項第三款規定從
    輕裁處新臺幣六百元罰鍰之處分。
三、訊據受處分人固不否認所有之車牌AI-6593 號自用小客車於前揭時地停車為警拍
    照之事實，惟矢口否認有違反「道路交通管理處罰條例」規定之行為，辯稱略以
    其在停車當時並未看見消防栓，且路邊並未標繪紅線或黃線警告標線云云。經查
    ：右揭事實，有違規採證相片一張在卷可稽，自相片所示景物，明顯可見在距離
    寶橋路緣約一公尺之人行道，設有消防栓一處。雖然消防栓旁有一攤架，但無人
    營業，且受處分人係領有駕駛執照之駕駛人，其於停車當時理應注意前揭「道路
    交通安全規則」關於臨時停車及停車限制之規定，查無證據證明受處分人有何不
    能注意「消防栓」之事由，受處分人空言辯稱未注意消防栓云云，無非係卸責之
    詞，不足採信。況查交通警察掣單舉發違反道路交通管理處罰條例所列之違規事
    實，本質上為行政處分，係公務員基於職務上之權力，依法就特定之具體事件所
    為之具公法上效果之單方面行政行為，基於公務員為公法上行為具有公信力之原
    則，該行政行為當可被推定為真正，其據以依法處分之事實認定亦為正確無誤，
    從而本件受處分人在禁止臨時停車處所違規停車之行為洵堪認定屬實。原處分機
    關依行為時「道路交通管理處罰條例」第五十六條第一項第三款規定，從輕裁處
    新臺幣六百元罰鍰之處分，核無違誤。本件聲明異議為無理由，應予駁回。
據上論斷，應依道路交通案件處理辦法第十九條，裁定如主文。
中      華      民      國     九    十     年    十二    月    十七    日
                          臺灣臺北地方法院交通法庭
                                          法  官    鍾  華
右正本證明與原本無異。
如不服本裁定，應於裁定送達後五日內向本院提出抗告狀。
                                          書記官    劉芸珊
中      華      民      國     九    十     年    十二    月    十七    日


司法院資訊處製作；財團法人民間司法改革基金會備份。
